# 求助陈版主，制造行业模具入固定资产问题

提问人：芒果 爱 学 习 时间：2022-06-23 13:57:48
陈版主您好，我们公司模具类的固定资产存在一种情况，实际已经开模使用，但是约定要等到使用一定时间或者数量后才会验收，如果使用期间有质量问题，可能就不会付尾款。我想请问在这种情况下，我们入固定资产资产的时间点应该是使用还是验收后，而且如果我们如果在一开始使用就入固定资产，那么要是不满足我们的模具验收标准，不支付尾款，那么我们固定资产初始确认成本又应该是多少呢？盼复，谢谢。

回答人：chenyiwei
在投入使用时，该模具的控制权就已经转移给本企业，应按合同约定的价格确认固定资产，尚未支付的款项确认为负债。不应到验收时才确认。
如果投用后发现质量问题，未通过验收，由对方予以补偿或扣款的，则该补偿或扣款首先用于弥补因该模具质量瑕疵导致本企业已发生并计入损益的损失，例如给客户的赔偿款、本企业的停产损失等；如有多余的，则剩余部分再冲减固定资产成本。
另外，如果该模具是针对特定客户的需求定制，只能按照该特定客户的订单为其生产产品的，则不建议确认为固定资产，而是作为合同履约成本确认为其他流动/非流动资产，或者长期待摊费用。